【裁判字號】    96,上易,125
【裁判日期】    970311
【裁判案由】    賭博
【裁判全文】
臺灣高等法院高雄分院刑事判決         96年度上易字第125號
上  訴  人  臺灣高雄地方法院檢察署檢察官
被      告  午○○
                    號6樓 （現應受送達之處所不明）
上列上訴人因被告賭博案件，不服臺灣高雄地方法院95年度易字
第1447號中華民國95年11月30日第一審判決（起訴案號：臺灣高
雄地方法院檢察署95年度偵字第16274 號、第18443 號），提起
上訴，本院判決如下：
    主  文
上訴駁回。
    理  由
一、公訴意旨略以：丑○○（業經本院以賭博罪判處罪刑確定）
    領有電子遊戲場營利事業登記證，在高雄市○○區○○路
    342 號經營「長紅娛樂廣場」，為長紅娛樂廣場之實際負責
    人，在上址擺設電動機具柏青哥機台200 台，經營電子遊戲
    場，並以月薪新台幣（下同）18,000元僱用與之有賭博犯意
    聯絡之丁○○（業經本院以賭博罪判處罪刑確定）負責管理
    現場及兌換賭金工作，僱用亦與之有賭博犯意之午○○、丙○○、辰○○、庚○○、癸○○、子○○、乙○○、卯○○
    、甲○○、寅○○、己○○（丙○○等10人業經本院以無賭
    博之事證判決無罪確定）負責兌換代幣、寄存卡、照護機台
    等工作，共同在「長紅娛樂廣場」與不特定人賭博財物，適
    於95年6 月13 日 巳○○、陳君中（已另案經檢察官為職權
    不起訴處分）、戊○○等於95年6 月13日在上開長紅娛樂廣
    場內以所擺設之機台賭博財物，迄於同日2 時53分許及同日
    3 時許，巳○○、陳君中先後將贏得小鋼珠兌換寄存卡張後
    ，再分別兌換賭資8,000 元、14,000元、12,000元，為警持
    搜索票搜索而查獲，並扣得前述賭資及扣案物，因認被告午
    ○○亦涉有刑法第266 條第1 項、第268 條之賭博罪嫌。
二、按犯罪事實應依證據認定之，無證據不得認定犯罪事實；不
    能證明被告犯罪者，應諭知無罪之判決，刑事訴訟法第154
    條第2 項、第301 條第1 項分別定有明文。而認定犯罪事實
    所憑之證據雖不以直接證據為限，間接證據亦包括在內，然
    而無論直接證據或間接證擺據，其為訴訟上之證明，須於通
    常一般之人均不致有所懷疑，而得確信其為真實之程度者，
    始得據為有罪之認定，倘其證明尚未達到此一程度，而有合
    理之懷疑存在而無從使事實審法院得有罪之確信時，即應由
    法院為諭知被告無罪之判決，此有最高法院76年台上字第
    4986號判例可資參照。
三、公訴人認被告午○○涉有上揭賭博罪嫌，係以同案被告丙○○、丑○○、丁○○、戊○○、賭客即原審同案被告羅玉芬
    等22人（羅玉芬等22人部分業經原審以查無賭博事證，判決
    無罪確定）之供述、證人巳○○、陳君中、許文華、壬○○
    之證述及查獲賭資、扣案物等為主要論據。被告午○○經本
    院合法傳喚未於最後之審判期日到庭，惟其於警、偵訊、原
    審法院及否認有公訴人所指賭博之情事。
四、經查：(一)被告丙○○、辰○○、庚○○、癸○○、子○○、
    乙○○、卯○○、甲○○、寅○○、己○○等於警、偵訊及
    原審審理時固均坦承受僱於「長紅娛樂廣場」擔任店員，負
    責搬珠子、兌換代幣等工作，惟均未指認被告午○○有參與
    兌換賭資或知悉店內有兌換賭資從事賭博而仍分擔一部分行
    為之情事，自不能僅憑被告午○○係「長紅娛樂廣場」之員
    工，而「長紅娛樂廣場」被查獲有賭博之情事，即據以推認
    被告午○○知情，且與共同被告丑○○等有共同之犯意聯絡
    而分擔一部分賭博行為。(二)原審同案被告羅玉芬、謝德雄、
    熊樹政、陳品言、張原愷、余富貴、李祥瑞、施麗芬、林麗
    珠、王廣亮、黃春雄、魏增山、宋俊杰、丁金寶、謝志宏、
    林沿江、許家旺、陳吉清、史圓山、朱欽煥、徐大中、辛○○等人雖於警方查緝時，身處「長紅娛樂廣場」內，惟均因
    無賭博之行為而經原審判決無罪確定，且渠等自警詢迄於原
    審審理時均未曾指證被告午○○有兌換現金或知悉店內有兌
    換現金而仍擔任店員分擔部分行為之情事。(三)共同被告丑○○、丁○○、戊○○於警、偵訊及原審審理時除否認自己有
    利用店內遊戲機具從事賭博之犯行外，亦未曾指證被告午○○有賭博之情事。(四)證人巳○○、陳君中之證述、查獲現場
    照片、賭客現場相關位置平面圖、查獲扣案之賭資、機具物
    等物品，固足以證明丑○○有與丁○○共同利用店內電動柏
    青哥機台與賭客巳○○、陳君中、戊○○對賭之情事。而兌
    換代幣、寄存卡、照護機台等工作，有可能係以機台從事賭
    博行為之一環。惟「長紅娛樂廣場」僱用員工非少，兌換現
    金之工作亦非只要係店內員工即得參與，自無從僅因被告午
    ○○係店內員工即推認其亦知情，而認其亦與共同被告丑○○、丁○○、戊○○有共同之犯意聯絡。此外，復查無其他
    其他確切之證據，足認被告午○○確有參與賭博犯行，公訴
    人所提出之證據，既未達通常一般人均不致於有所懷疑，得
    以確信被告午○○有參與兌換賭資等賭博之行為，或與被告
    丑○○、丁○○間有賭博犯意聯絡，揆諸首揭法條及判例意
    旨，自應為被告午○○無罪之判決。
五、原審因認被告午○○犯罪不能證明，而為其無罪之判決。經
    核與法並無不合。檢察官仍執前詞，聲明上訴指摘原判決此
    部分不當，為無理由，應予駁回。
六、被告午○○經合法傳喚無正當理由不到庭，爰不待其到庭陳
    述，逕行判決。同案被告丑○○等13人業經本院於97年1 月
    9日 判決確定，故不另論列，附此敘明。
據上論斷，應依刑事訴訟法第368 條、第371條，判決如主文。
本案經檢察官陳國全到庭執行職務。
中    華    民    國    97    年    3    月    11    日
                  刑事第七庭    審判長法  官  莊飛宗
                                      法  官  邱明弘
                                      法  官  李嘉興
以上正本證明與原本無異。
不得上訴。
中    華    民    國    97    年    3    月    11    日
                                      書記官  郭榮芳


司法院資訊處製作；財團法人民間司法改革基金會備份。
